【裁判字號】    97,交聲,322
【裁判日期】    970930
【裁判案由】    聲明異議
【裁判全文】
臺灣臺南地方法院交通事件裁定         97年度交聲字第322號
移送機關    交通部公路總局嘉義區監理所新營監理站
異議人即
受處分人    乙○○
                    之3
上列受處分人因違反道路交通管理處罰條例案件，對於交通部公
路總局嘉義區監理所新營監理站民國 97年3月27日所為之裁決處
分（處分案號：新監裁違字第裁73-GE0000000號）聲明異議，本
院裁定如下：
    主  文
原處分撤銷。
乙○○不罰。
    理  由
一、本件處分意旨略以：異議人即受處分人乙○○（下稱異議人
    ）駕駛車牌號碼４７８２－ＳＲ號自用小客車，於民國九十
    七年一月二十八日十三時三十分許，行經有燈光號誌管制之
    臺中市○○路與平等路交岔路口闖紅燈，經臺中市政府警察
    局第一分局警員當場攔停舉發，嗣經移送機關即交通部公路
    總局嘉義區監理所新營監理站，以異議人違規事實明確，依
    道路交通管理處罰條例第五十三條第一項、第六十三條第一
    項之規定，裁處異議人罰鍰新臺幣（下同）三千六百元並記
    違規點數三點等語。
二、本件異議意旨略以：異議人皆於臺南縣新營市從事刻印工作
    ，從未到過臺中市及南投縣草屯，異議人之違規行為，顯係
    遭冒名於舉發違反道路交通管理事件通知單上簽名，為此聲
    明異議等語。
三、查本件異議人乙○○於九十七年一月二十八日十三時三十分
    許駕駛車牌號碼４７８２－ＳＲ號自用小客車，在臺中市○
    ○路與平等路交岔路口闖紅燈違規，經警攔停舉發等情，固
    有臺中市警察局中市警交字第ＧＥ0000000號舉發違
    反道路交通管事件通知單一紙在卷可稽。惟異議人矢口否認
    有上揭違規行為，辯稱：伊沒有去過違規地點，伊不是違規
    行為人，舉發違反道路交通管理事件通知單之簽名不是伊簽
    的等語。經查，證人即當日舉發之員警甲○○於本院九十七
    年九月十八日到庭結證：「（本件是否你舉發，情形如何？
    ）是我告發的，駕駛人當時並沒有出示證件，駕駛人自稱他
    是乙○○，身分證字號、出生年月日、地址都是他自己說的
    」，「（可否確定陳稱是乙○○之人是否為在庭之人？）可
    以確定，不是在庭之人。長相不一樣，當時駕駛人有吃檳榔
    之習慣，頭髮非常散亂，沒有庭上之人如此年輕」等語（見
    本院卷第二十七頁）。足認證人即當日舉發之員警其舉發時
    所見之違規駕駛人與異議人之樣貌、年紀等特徵顯然有別，
    難認異議人即為本件實際上遭舉發之人，而確為本件之違規
    行為。另經本院核對本件之舉發違反道路交通管理事件通知
    單，與卷附異議人不爭執真正之違反道路交通管理事件送達
    證書、聲明異議狀及本院訊問筆錄上「乙○○」之簽名筆跡
    ，其間有關運筆、勾取、轉折及書寫之慣性等處，均有極大
    之不同，足見本件舉發違反道路交通管理事件通知單，與違
    反道路交通管理事件送達證書、聲明異議狀及本院訊問筆錄
    上「乙○○」之簽名，明顯不同，實難認為係屬同一人所為
    。綜上堪認異議人辯稱其遭他人冒名簽立舉發違反道路交通
    管理事件通知單，其非實際上之違規行為人等情為可採。
四、綜上所述，本件異議人前揭所辯既非無據，復查無其他事證
    足證異議人確有前述交通違規之事實，移送機關仍以原處分
    對異議人為裁罰，尚有未洽，自應由本院裁定將原處分撤銷
    ，另為異議人不罰之諭知。
五、據上論斷，應依道路交通管理處罰條例第八十七條第二項、
    道路交通案件處理辦法第二十條前段，裁定如主文。
中    華    民    國    97    年     9    月    30    日
                        交通法庭法  官  陳金虎
以上正本證明與原本無異。
如不服本裁定應於送達後5日內向本院提出抗告狀（應附繕本）
。
                                 書記官  蔡明峰
中    華    民    國    97    年    9     月    30    日


司法院資訊處製作；財團法人民間司法改革基金會備份。
